# 外资验资问题

提问人：XK2410 时间：2015-04-09 15:55:10
外资企业注册资本 99 万美金，外方股东从国外转入 99 万美金，银行在入账时扣除 10 美元作入账手续，那验资时，实收资本认定 99 万美元还是989990.00美元？请大家发表意见

回答人：chenyiwei
早在 2002 年，上海市财政局、国家外汇管理局上海市分局在“关于转发《财政部 国家外汇管理局关于进一步加强外商投资企业验资工作及健全外资外汇登记制度的通知》的通知”（沪财会[2002]47号）中，就已经作出规定“会计师事务所对外资金额可按汇入汇款与银行按规定对汇入汇款首区的合理范围内的手续费的差额予以确认，而不需再要求出资人以现钞补足手续费”。当然其他地方的规定可能有所不同，请以企业所在地的实际政策把握口径为准。

提问人：XK2410 时间：2015-04-09 22:17:33
陈版谢谢！那能按汇出汇款金额确认实收资本吗？

回答人：chenyiwei
可以按照（汇入金额＋有相应凭证支持的汇款手续费）确认实收资本。